臺灣彰化地方法院刑事判決
110年度易字第182號
公  訴  人  臺灣彰化地方檢察署檢察官
被      告  江美麗


            姚俊彬


上列被告等因竊盜案件，經檢察官提起公訴（109年度偵字第108
51、11406號），本院判決如下：
    主  文
江美麗共同犯竊盜罪，共貳罪，各處拘役拾貳日、拾壹日，如易
科罰金，均以新臺幣壹仟元折算壹日。應執行拘役貳拾壹日，如
易科罰金，以新臺幣壹仟元折算壹日。未扣案之鯊魚娃娃及Hell
o-Kitty枕頭各壹個，均沒收，如全部或一部不能沒收或不宜執
行沒收時，追徵其價額。
姚俊彬共同犯竊盜罪，共貳罪，各處拘役拾壹日、拾日，如易科
罰金，均以新臺幣壹仟元折算壹日。應執行拘役拾玖日，如易科
罰金，以新臺幣壹仟元折算壹日。未扣案之鯊魚娃娃及Hello-Ki
tty枕頭各壹個，均沒收，如全部或一部不能沒收或不宜執行沒
收時，追徵其價額。
    犯罪事實
一、江美麗與姚俊彬係母子關係。江美麗、姚俊彬2人共同基於
    意圖為自己不法所有之犯意聯絡，先於民國109年6月19日21
     時29分許，由姚俊彬騎乘車牌號碼000-000號普通重型機車
    附載江美麗，前往彰化縣○○鄉○○村○○路00○0號陳柏智所經營
    之「夾子園」選物販賣店，趁店內無人看管之際，由江美麗
    從選物販賣機上方徒手竊取鯊魚娃娃（價值新臺幣【下同】
    800元）1個，隨後姚俊彬騎乘上開機車附載江美麗離去。又
    於109年6月26日22時56分許，由姚俊彬騎乘上開機車附載江
    美麗，前往彰化縣○○市○○路0段00號周聖荃所經營之「愛打
    寶企業社」選物販賣店，趁店內無人看管之際，由江美麗從
    選物販賣機上方徒手竊取Hello-Kitty枕頭（價值300元）1
    個，隨後姚俊彬騎乘上開機車附載江美麗離去。
二、案經周聖荃訴由彰化縣警察局彰化分局移送臺灣彰化地方檢
    察署檢察官偵查起訴。
    理    由
壹、程序部分：
一、按法院認為應科拘役、罰金或應諭知免刑或無罪之案件，被
    告經合法傳喚無正當理由不到庭者，得不待其陳述逕行判決
    ，刑事訴訟法第306條定有明文。本案被告江美麗、姚俊彬
    經本院合法傳喚（亦無另案在監在所情事），於110年6月9
    日審理程序無正當理由不到庭，有本院送達回證2紙、刑事
    報到單1紙在卷足憑，且本院認本案屬應處拘役之案件，揆
    諸上開規定，爰不待其等陳述，逕為一造辯論判決，合先敘
    明。
二、以下本案所引用被告以外之人於審判外之言詞或書面陳述，
    檢察官同意作為證據使用，本院審酌前開證據作成或取得之
    情況，並無非法或不當取證之情事，亦無顯不可信之情況，
    復經本院於審理時依法定程序為合法之調查，故認為適當而
    均得作為證據。
三、本院以下所引用之非供述證據，均與本件事實具有自然關聯
    性，又查無事證足認有違背法定程序或經偽造、變造所取得
    等證據排除之情事，復經本院依刑事訴訟法第164條、第165
    條踐行調查程序。況檢察官對此部分之證據能力亦不爭執，
    是堪認均得作為證據。
貳、實體部分：
一、被告江美麗、姚俊彬於檢察官偵查中固均不否認曾於上揭時
    地前往「夾子園」選物販賣店、「愛打寶企業社」選物販賣
    店，且被告江美麗有取走鯊魚娃娃、Hello-Kitty枕頭各1個
    之事實，惟均矢口否認涉有竊盜之犯行，被告江美麗辯稱：
    鯊魚娃娃是伊用錢夾到的，Hello-Kitty枕頭是伊用錢買的
    云云；被告姚俊彬則辯稱：伊有叫被告江美麗把東西放回去
    ，並沒有取走鯊魚娃娃、Hello-Kitty枕頭云云。惟查，上
    開犯罪事實，業據證人即被害人陳柏智、證人即告訴人周聖
    荃於警詢及偵查中證述明確（偵10851卷第5至6頁、偵11406
    卷第6至7頁、第41頁），且經檢察官勘驗監視器錄影光碟，
    被告江美麗確有從選物販賣機上方徒手竊取鯊魚娃娃，而斯
    時被告姚俊彬亦在旁邊觀看整個竊取過程，其後，被告2人
    共乘機車離去等情，有臺灣彰化地方檢察署110年1月11日勘
    驗筆錄1份在卷可稽（偵10851卷第95至101頁）。又被告江
    美麗從選物販賣機上方徒手竊取Hello-Kitty枕頭1個，而被
    告姚俊彬亦在案發現場觀看，其後，被告2人共乘機車離去
    等情，有監視器錄影畫面擷圖在卷可佐（偵10851卷第7至10
    頁）。此外，並有車輛詳細資料報表（偵10851卷第16頁、
    偵11406卷第21頁）及現場照片（偵10851卷第10至12頁、偵
    11406卷第8至11頁）等附卷可參。足認被告2人確有於上開
    時、地，竊取鯊魚娃娃及Hello-Kitty枕頭各1個甚明，被告
    等所辯無非均係卸責之詞，不足採信。是本案事證已臻明確
    ，被告等犯行洵堪認定，應依法論科。
二、核被告江美麗、姚俊彬2人所為，均係犯刑法第320條第1項
    竊盜罪嫌。又被告2人就上開竊盜行為，有犯意聯絡及行為
    分擔，應論以共同正犯。再被告2人就上開2次共同竊盜行為
    ，犯意各別，應予以分論併罰。爰審酌被告2人不思循正當
    途徑獲取財物，竟為一己私利，恣意竊取他人財物，顯然缺
    乏對他人財產權應予尊重之觀念，且其等犯後均矢口否認犯
    行，毫無悔改之意，所為實不可取，並衡酌其等之素行、犯
    罪動機、手段、參與程度、智識程度、生活狀況、竊取物品
    價值等一切情狀，分別量處如主文所示之刑，並定應執行之
    刑，且均諭知易科罰金之折算標準，以示懲儆。
三、被告2人所共同竊得之鯊魚娃娃及Hello-Kitty枕頭各1個，
    為其等本案之犯罪所得，應依刑法第38條之1第1項、第3項
    規定宣告沒收，於全部或一部不能沒收或不宜執行沒收時，
    追徵其價額。
四、依刑事訴訟法第299條第1項前段、第306條，判決如主文。
五、如不服本判決，應自判決送達之日起20日內，向本院提起上
    訴（應附繕本）。
本案經檢察官施教文偵查起訴、由檢察官吳宗穎到庭執行公訴。
中　　華　　民　　國　　110 　年　　6 　　月　　24　　日
　　              刑事第八庭    法  官  陳彥志 
以上正本證明與原本無異。
如不服本判決應於收受判決後20日內向本院提出上訴書狀，並應
敘述具體理由；其未敘述上訴理由者，應於上訴期間屆滿後20日
內向本院補提理由書（均須按他造當事人之人數附繕本）「切勿
逕送上級法院」。
告訴人或被害人對於判決如有不服具備理由請求檢察官上訴者，
其上訴期間之計算係以檢察官收受判決正本之日期為準。
中　　華　　民　　國　　110 　年　　6 　　月　　24　　日
                                書記官  于淑真
附錄本案論罪科刑法條全文：
中華民國刑法第320條
意圖為自己或第三人不法之所有，而竊取他人之動產者，為竊盜
罪，處5年以下有期徒刑、拘役或50萬元以下罰金。
意圖為自己或第三人不法之利益，而竊佔他人之不動產者，依前
項之規定處斷。
前二項之未遂犯罰之。